【裁判字號】    86,訴,151
【裁判日期】    920829
【裁判案由】    贓物等
【裁判全文】
臺灣臺北地方法院刑事判決                          八十六年度訴字第一五一號
    公  訴  人  臺灣臺北地方法院檢察署檢察官
    被      告  戊○○
    指定辯護人  乙○公設辯護人辛○○
右列被告因麻醉藥品管理條例案件，經檢察官提起公訴（八十六年度偵字第二一五八
七號），及移送併案審理（臺灣臺北地方法院檢察署八十六年度偵字第三七二三號、
臺灣板橋地方法院檢察署八十六年度偵字第八七六五號、臺灣高雄地方法院檢察署八
十六年度偵字第二三六八五號、臺灣臺北地方法院檢察署八十六年度偵字第一七三一
九號），乙○判決如左：
    主  文
戊○○共同連續非法販賣化學合成麻醉藥品，處有期徒刑拾年，褫奪公權伍年，扣案
如附表一所示之物沒收；又連續施用第二級毒品，免刑，扣案如附表二所示之物沒收
。
    事  實
一、戊○○前於民國八十一年間因違反麻醉藥品管理條例案件，經臺灣高等法院於八
    十二年五月十四日以八十二年度上訴字第一三四六號判處麻醉藥品管理條例案有
    期徒刑六年，另麻醉藥品管理條例案有期徒刑六月，合併定執行刑六年三月，嗣
    於八十二年七月二十九日經最高法院以八十二年度臺上字第三九三二號案駁回上
    訴確定，並於同日即八十二年七月二十九日入監執行，指揮書執畢日期為八十八
    年一月二十二日；又於八十二年間因違反麻醉藥品管理條例等案件，經臺灣板橋
    地方法院於八十三年七月十九日以八十三年度訴字第九三七號判處麻醉藥品管理
    條例案有期徒刑八月，另偽藥案有期徒刑二年八月，合併定執行刑三年，刑期起
    算日期為八十八年一月二十三日，指揮書執畢日期為九十一年一月二十二日；嗣
    前揭二案於八十四年間更定執行刑為九年六月，刑期起算日期為八十二年七月二
    十九日，指揮書執畢日期為九十一年四月二十四日，又於八十五年三月二十日經
    假釋付保護管束，惟於八十六年九月九日撤銷假釋，並於八十六年十一月十五日
    經發布通緝，而於八十七年二月二十日緝獲後接續執行，指揮書執畢日期為九十
    三年二月二十日（未構成累犯）。
二、戊○○綽號二哥、陳哥、旺哥、小高，於八十五年三月二十八日假釋出獄後，有
    以下各次連續販賣安非他命之行為。
（一）戊○○基於意圖營利之概括犯意，自八十五年六月間某日起至同年九月二十九
      日己○○為警查獲前一個星期某日止，在臺北縣中和市○○街一巷十八號四樓
      戊○○當時之住處及臺北縣、市等其他不詳處所，以每兩新臺幣（下同）一萬
      八千元至二萬五千元不等之價格，每次販賣四兩至十二兩、十三兩不等之數量
      ，連續販賣安非他命予己○○多次，最後一次係於八十五年九月二十九日前一
      個星期某日，在前揭戊○○當時住處，以每一百公克四萬五千元之價格，販賣
      約三百公克之安非他命予己○○，共計十三萬五千元，由己○○當場交付一萬
      五千元之現金予戊○○，迄己○○於八十五年九月二十九日被警員查獲止，尚
      欠戊○○十二萬元。
（二）戊○○因二（一）案於八十五年九月三十日經公訴人羈押，於同年十月二十三
      日交保後，又承前揭意圖營利之概括犯意，先於八十六年三月底某日，在光復
      橋下，將向不詳姓名年籍綽號「阿旺」（或稱「旺哥」）之成年男子調得之安
      非他命七兩，以十五萬元之價格，販賣予庚○○，戊○○獲利一萬元；再承前
      揭意圖營利之概括犯意，於八十六年四月上旬間某日，在臺北縣中和市○○路
      與中興路口處，將向「阿旺」調得之安非他命七兩，以十五萬元之價格，販賣
      予庚○○，戊○○獲利一萬元；再於八十六年四月十三日下午八時許，由庚○○電秘書公司（０２）0000000叫臺號１１３３與戊○○連絡購買安非
      他命事宜，戊○○收到訊號後回電予庚○○之電話秘書（０２）000000
      0叫臺號８０８８，並使用行動電話000000000與庚○○連絡，庚○○表示要購買五兩之安非他命，戊○○乃承前揭意圖營利之概括犯意，於同日
      下午九時許，先將安非他命藏放在臺北縣中和市○○路與中興路口檳榔世家檳
      榔攤廁所內，再至該檳榔前與庚○○碰面連絡販賣事宜，為警當場查獲而未得
      逞。
（三）戊○○又承前揭意圖營利之概括犯意，自八十六年二月間某日起至同年三月底
      某日止其間某二日，連續在高雄市○○路與七賢路口附近彩色巴黎泡沫紅茶店
      前，以每公斤三十五萬元之價格，每次一公斤、二公斤不等之數量，先後向林
      志達販入安非他命二次，以供販賣予他人之用；又承前揭意圖營利之概括犯意
      ，與基於概括犯意之吳秀金（已經臺灣高等法院高雄高分院以八十八年度上更
      （二）字第二十九號判決有罪確定）為意圖營利販入安非他命之共同犯意聯絡
      ，先於八十六年四月初某日，由戊○○出資三十五萬元並負責連絡買賣事宜，
      推由吳秀金攜帶款項，至前揭高雄市彩色巴黎泡沬紅茶店，交付款項予林志達
      ，並取得安非他命一公斤，吳秀金隨即將販入之安非他命帶至桃園交予戊○○
      ，供戊○○販賣他人之用，戊○○則交付一萬元予吳秀金作為酬勞，二人以前
      揭行為分擔之方式，共同意圖營利而販入安非他命；戊○○與吳秀金二人又各
      承前揭概括犯意，並為共同犯意聯絡，於八十六年四月中旬間某日，由戊○○
      出資七十萬元並負責連絡買賣事宜，推由吳秀金攜帶款項，至前揭高雄市彩色
      巴黎泡沬紅茶店，交付款項予林志達，並取得安非他命二公斤，吳秀金隨即將
      販入之安非他命帶至桃園交予戊○○，供戊○○販賣他人之用，戊○○則交付
      一萬元予吳秀金作為酬勞，二人以前揭行為分擔之方式，共同意圖營利而販入
      安非他命；戊○○與吳秀金二人各再承前揭概括犯意，並與不詳姓名年籍綽號
      「旺哥」之成年男子，三人為共同犯意聯絡，於八十六年四月二十二日，先由
      戊○○與林志達聯絡，約定買賣安非他命之數量為三公斤及供戊○○自行施用
      之毒品海洛因數量為一兩（戊○○持有第一級毒品海洛因之行為，業經臺灣高
      等法院高雄高分院於八十九年二月十五日以八十七年度上訴字第二二四八號判
      決免訴，經最高法院於八十九年五月二十五日以八十九年度臺上字第二九二六
      號駁回上訴確定），價格為安非他命每公斤三十五萬元，海洛因一兩十五萬元
      ，共計一百二十萬元，交易時間為翌日即二十三日下午一時許，交易地點在前
      開高雄市彩色巴黎泡沫紅茶店，連絡完成後，即由戊○○及「旺哥」共同籌資
      一百二十萬元，在臺北市○○○路與吉林路口「浪漫一生」咖啡店內，由戊○○將一百二十萬元交給吳秀金，推由吳秀金南下高雄取得安非他命及海洛因後
      ，搭乘火車至桃園火車站將毒品及安非他命交給「旺哥」，吳秀金乃搭乘飛機
      至高雄市，在前開彩色巴黎泡沬紅茶店將一百二十萬元交付林志達，林志達再
      持貨款一百一十萬元轉向姓名年籍不詳綽號「長腳」成年男子購買安非他命四
      公斤、海洛因一兩（安非他命每公斤三十萬元，海洛因每兩三萬元，貨款應為
      一百三十三萬元，因之前林志達已先付訂金十八萬元，再加上長腳欠林志達五
      萬元抵充貨款，故只付一百十萬元），由長腳在高雄市○○○○路旁將安非他
      命、海洛因交付林志達，林志達再返回彩色巴黎泡沫紅茶店搭載吳秀金上ＹＲ
      －三００七號牌自小客車上，在車中將安非他命三公斤、海洛因一兩交付吳秀
      金，經吳秀金討價還價結果，林志達同意每公斤減價五千元，乃退回出售安非
      他命部分價金一萬五千元，林志達乃將吳秀金載至高雄火車站搭車，戊○○、
      吳秀金及「旺哥」三人以前揭行為分擔之方式，共同意圖營利而販入安非他命
      ，以供戊○○販賣予他人之用。
（四）戊○○又承前揭意圖營利之概括犯意，與基於概括犯意之丙○○，二人為意圖
      營利販入安非他命之共同犯意聯絡，先於八十六年六月底間某日，由戊○○帶
      同丙○○前往高雄市○○街附近處，並介紹賣主予丙○○認識，以四十三萬元
      之價格，向黃國一、黃王阿鄉購買一公斤之安非他命，以應戊○○販賣安非他
      命之需，二人共同意圖營利販入安非他命；二人又承前揭概括犯意之聯絡，於
      八十六年七月十一日，由戊○○負責連絡買賣事宜及出資四十三萬元，推由丙○○攜款依戊○○之指示自行前往高雄市○○街附近，向黃國一、黃王阿鄉購
      得安非他命一公斤後，再將購得之安非他命運輸至臺北交予戊○○，以應戊○○販賣安非他命之需，戊○○則交付一萬元予丙○○以為報酬，二人以前揭行
      為分擔之方式，共同意圖營利而販入安非他命；二人再承前揭概括犯意之聯絡
      ，於八十六年七月十九日，由戊○○負責連絡買賣事宜及出資四十三萬元，由
      丙○○攜款依戊○○之指示自行前往高雄市○○街附近，向黃國一、黃王阿鄉
      購得安非他命一公斤後，擬將購得之安非他命運輸至臺北交予戊○○，以應戊○○販賣安非他命之需，依約定戊○○應交付一萬元予丙○○以為報酬，二人
      以前揭行為分擔之方式，共同意圖營利而販入安非他命。
（五）戊○○又承前揭概括犯意，於八十六年五、六月間某二、三日，在臺北縣蘆洲
      市重陽保齡球館等處，以五千元至一萬元不等之價格，連續販賣不詳數量之安
      非他命予壬○○二、三次；又承前揭概括犯意，於八十六年七月二十一日，在
      臺北縣土城市○○路某處，以三千元至五千元不等之價格，販賣安非他命二包
      予壬○○，惟壬○○尚未付款。
三、戊○○又另基於施用安非他命之概括犯意，有以下各次連續施用安非他命之行為
    。
（一）戊○○基於施用安非他命之概括犯意，於八十五年九月三十日上午五時三十分
      為警採尿前九十六小時內之某時，在某不詳地點，施用安非他命一次。
（二）戊○○又承前揭施用安非他命之概括犯意，於八十六年一月十一日下午六時為
      警採尿前九十六小時內之某時，在某不詳地點，施用安非他命一次（尿液另檢
      驗出海洛因之反應，惟此部未據公訴人提起公訴）。
（三）戊○○再承前揭施用安非他命之概括犯意，自八十五年三月二十日出獄後某日
      起至八十六年四月九日止（扣除八十五年九月三十日至同年十月二十三日羈押
      期間），在不詳處所，連續施用安非他命多次。
（四）戊○○復承前揭施用安非他命之概括犯意，於八十六年七月二十四日，在臺北
      縣中和市○○路五十六之一號二樓其當時住處，施用安非他命一次。（被告另
      涉有自八十六年二月底某日起至同年七月二十三日止，在臺北縣中和市○○路
      五十六之一號二樓其住處等處，連續施用海洛因多次之犯行，未據公訴人提起
      公訴）。
四、查獲
（一）事實二（一）、三（一）之部分：嗣於八十五年九月二十九日下午四時二十分
      許，在臺北市○○路○段仁康醫院前，為警查獲己○○，經己○○帶同警員至
      臺北市○○區○○街一七五巷十五號五樓己○○住處搜索時，適戊○○與吳秀
      金（另經公訴人於八十五年十二月二十八日以八十五年度偵字第二一五八七號
      為不起訴處分）至該處，經己○○供述戊○○為其上手之一，警員隨即帶同戊○○與吳秀金二人，於八十五年九月三十日上午一時五十分許，至臺北縣中和
      市○○街一巷十八號四樓戊○○當時與吳秀金同住處搜索結果，在該址神桌下
      搜扣得戊○○所有、供秤量安非他命用之口袋秤一個、安非他命三包（淨重八
      十三點四五公克、驗餘重八十三點三五公克）、供施用安非他命用之吸食器一
      組，及非戊○○所有之塑膠夾鏈袋八十個等物。
（二）事實三（二）之部分：於八十六年一月十一日下午六時許由警採取戊○○尿液
      ，經檢驗為安非他命陽性反應，始得知上情。
（三）事實二（二）、三（三）之部分：於八十六年四月十三日下午九時許，在臺北
      縣中和市○○路與中興路口之檳榔世家檳榔攤前與庚○○交易時，為警當場查
      獲戊○○，並由戊○○於同日下午十一時三十分許，帶同警員至前揭檳榔攤廁
      所內搜扣得戊○○擬販售予庚○○之安非他命五包（毛重一八三點六六公克、
      淨重一七八點六六公克）。
（四）事實二（三）之部分：於八十六年四月二十三日下午三時許，吳秀金持有販入
      之海洛因及安非他命在高雄市火車站大廳內等候火車時，為航空警察局高雄分
      局會同法務部調查局高雄市調查處當場查獲，並扣得其非法持有之安非他命三
      大包（驗後毛重三０七四點九四公克）、海洛因一包（驗後毛重四一點一０公
      克）及戊○○所有供包裝安非他命用之茶盒三個、塑膠袋二只及買賣安非他命
      退還之現金一萬五千元，吳秀金並供出毒品海洛因及安非他命購自林志達；旋
      經警於同日下午五時許，在高雄市○○區○○街十號三樓逮捕林志達，並扣得
      其販賣海洛因及安非他命所得現金七萬五千元（二萬元為販賣海洛因所得，另
      五萬五千元為販賣安非他命所得）。
（五）事實二（四）之部分：於八十六年七月二十日凌晨零時十分許，丙○○持販入
      之安非他命搭乘統聯客運返回臺北，在臺北市○○區○○路一段四十號前下車
      時經警盤檢查獲，並扣得其由高雄運輸北上之安非他命一包（驗餘淨重九七九
      點五一公克），始悉上情。丙○○並於警訊中供出其所持有之安非他命，係受
      戊○○之託向黃國一、黃王阿鄉所購等情，員警因而於八十六年七月二十日查
      獲黃國一、黃王阿鄉涉有違反麻醉藥品管理條例案件。
（六）事實二（五）、三（四）之部分：於八十六年七月二十四日下午五時三十分許
      ，在臺北縣土城市○○路六十七巷十八號前為警查獲壬○○，並自壬○○身上
      搜扣得安非他命二小包（毛重二點七公克、淨重一點三公克），經壬○○向警
      員供稱上手為戊○○，由警員於同日下午十時許，在臺北縣中和市○○路五十
      六之一號二樓戊○○當時住處，查獲戊○○，並搜扣得安非他命三包（毛重六
      點六公克、淨重五點四公克）、海洛因二包（淨重零點二二克，包裝重零點三
      四公克）、火藥一包（涉犯槍砲彈藥刀械管制條例部分另由公訴人偵查）、戊○○所有、供施用安非他命用之玻璃吸食器一個、塑膠吸管三支，及瓦斯噴燈
      一個、新臺幣四萬元、美金二百五十二元、偽造陳肇揮
      人另案偵處）。
五、案經
（一）事實二（一）、三（一）之部分：臺北市政府警察局信義分局報請臺灣臺北地
      方法院檢察署檢察官偵查起訴。
（二）事實三（二）之部分：臺北市政府警察局移送臺灣臺北地方法院檢察署檢察官
      移送併案審理。
（三）事實二（二）、三（三）之部分：臺北市政府警察局中正第二分局報請臺灣板
      橋地方法院檢察署檢察官移送併案審理。
（四）事實二（四）之部分：臺北市政府警察局大同分局報請臺灣士林地方法院檢察
      署檢察官呈請臺灣高等法院檢察署令轉臺灣高雄地方法院檢察署檢察官移送併
      案審理。
（五）事實二（五）、三（四）之部分：臺北市政府警察局萬華分局報請臺灣臺北地
      方法院檢察署檢察官移送併案審理。
    理  由
一、訊據被告戊○○自承有施用安非他命之行為，至販賣安非他命之行為，
（一）被告原否認涉有販賣安非他命之犯行，各為如下之辯解。
（１）事實二（一）之部分：伊與己○○一起去高雄買過一次，另外伊介紹桃園的小
      王與己○○認識，己○○是和小王買的，買過三次，扣案物是林文雄寄放等語
      （見乙○卷二第一七四頁）；又改稱：有賣己○○但是沒有賺他錢（見乙○卷
      三九十二年一月二十四日審判筆錄第二頁）；
（２）事實二（二）之部分：查獲當天是被庚○○釣魚出來的，貨還沒有交給陳就被
      抓到，之前有賣給庚○○二次，是在八十六年三月間及四月，三月間在板橋光
      復橋下賣給他，賣多少伊忘了，大約是六、七萬元，不是陳所說七兩十五萬元
      ，伊大概賺五千元；四月的日期就是被抓的那一次，因為沒有賣，不知道可以
      賺多少（見乙○卷二第一七四頁、第一七五頁）；又改稱：有賣，沒有賺他錢
      （見乙○卷三九十二年一月二十四日審判筆錄第二頁）；
（３）事實二（三）之部分：伊只是出資十五萬元，要買海洛因回來吸，是旺哥要買
      安非他命，這個案子伊並沒有介入，只是叫他們自己買（見乙○卷二第一七五
      頁，乙○卷三九十二年一月二十四日審判筆錄第二頁），伊只有和林志達買二
      次（乙○卷九十二年二月二十五日審判筆錄第九頁）；又改稱：伊和林志達買
      安非他命三次、海洛因一次（乙○卷三第九十二年二月二十五日審判筆錄第十
      頁、第十一頁）；
（４）事實二（四）之部分：伊等幾個人連丙○○一同出資叫丙○○去買，買來自己
      吸食用，丙○○和誰買，伊並不知道（見乙○卷二第一七五頁，乙○卷三九十
      二年一月二十四日審判筆錄第二頁）；
（５）事實二（五）之部分：伊沒有拿到錢，伊和壬○○拿去用，如果有錢再給伊（
      見乙○卷二第一七五頁，乙○卷三九十二年一月二十四日審判筆錄第二頁）；
      又稱：伊有賣給壬○○，但沒有那麼多次，只有賣二次，第一次伊與壬○○一
      起出資一萬五千元去和人家買一兩，第二次是伊買五千元的東西交給他（乙○
      卷三九十二年二月二十五日審判筆錄第十五頁）；
（二）嗣於九十二年七月十六日向乙○具狀自白稱：伊自八十五年六月間至八十六年
      十一月初，連續販賣安非他命予己○○，其間數量價格不一，有從中圖利之事
      證；伊綽號「旺哥」，於八十六年三月間至八十六年四月間，連續販賣安非他
      命予庚○○，每次五兩，價格九萬元，從中圖利一萬元；自八十六年六月間至
      同年七月間，連續與他人出資，委由丙○○南下購買安非他命數次，部分販賣
      他人，部分供己吸食；伊自八十六年四月至八十六年七月間，連續販賣安非他
      命予壬○○三次，前二次各賣一兩、半兩，價格不一，從中圖利，最後一次於
      八十六年七月二十四日販賣一包後，即為警查獲，貨款尚未接手；於八十六年
      三月至四月間，連續與友人出資，委由吳秀金南下高雄，向林志達購買安非他
      命四次，部分吸食外，餘販賣圖利，最後於八十六年四月二十三日由吳秀金取
      貨，在高雄市火車站為警查獲等語。
二、經查，
（一）被告販賣安非他命之部分：
（１）事實二（一）之部分：被告於另案中自白稱：從八十五年六月到八十七年一月
      五日，賣給己○○共七、八次，大部分每次三、四兩，有一兩是二萬五千元、
      也有一兩是三、四萬元（見高雄高分院八十七年度上訴字第二二四八號卷第一
      七六頁），八十五年六月至十二月間，賣給己○○六次，賣二兩的三次、三兩
      的一次，而有二次是要賣給他時就被抓了，一兩有賣二萬元的，有二萬五千元
      的，也有三萬元，有一次是在中和市，其他都是在臺北仁康醫院那邊等語（見
      高雄高分院八十七年度上訴字第二二四八號卷第一九一頁），賣給己○○七、
      八次，在臺北賣的等語（見高雄高分院八十七年度上訴字第二二四八號卷第二
      四五頁），賣給己○○共六次，時間是八十五年六月到八十六年十一月，二兩
      三次，三兩一次，另外二次被抓，沒賣到，大約每兩是二萬五千元之間，二兩
      是每兩二萬五千元，三兩是每兩二萬元，這是賣給己○○的，在臺北縣市等語
      （見高雄高分院八十七年度上訴字第二二四八號卷第二九一頁）；另經己○○
      於警詢中陳稱：是向綽號二哥之男子購買，自八十五年六月份至今 (指八十五
      年九月二十九日製作筆錄時），最少約四兩，最多一次大約十二兩至十三兩不
      等，每兩為一萬八千元至二萬五千元不等，二哥就是隨後帶至警局之戊○○，
      通常都是一手交錢一手交貨，有時欠，大約在一個星期前，在戊○○住處取拿
      安非他命，數量約三百公克，一百公克價錢是四萬五千元，是向他購買十三萬
      五千元，當場有拿一萬五千予戊○○，才會欠他十二萬元等語（見八十五年度
      偵字第二一五八七號卷第四頁反面、第五頁），並有己○○於八十五年九月十
      日匯款予戊○○、金額為三萬元之匯款單一張（見八十五年度偵字第二一五八
      七號第二十一頁）附卷可佐，且有事實四（一）所載之扣案物足憑，另扣案白
      粉，均檢出甲基安非他命等情，有內政部警政署刑事警察局八十五年十月九日
      刑鑑字第六二六０六號鑑驗通知書附卷可佐（見八十五年度偵字第二一五八七
      號第九十五頁），此均核與被告之自白大致相符，是事實二（一）所示被告販
      賣安非他命予己○○之行為，要可認定。
（２）事實二（二）之部分：被告於警詢中自白稱：與庚○○共交易二次安非他命，
      第一次交易是在八十六年三月底在光復橋下交易的，第二次交易是在八十六年
      四月上旬在中和市○○路與中興路口交易的，二次交易價錢均是十五萬元整，
      安非他命重量均為七兩，因擔心身上安非他命遭查獲故藏於檳榔攤之廁所內，
      伊與檳榔攤老闆不認識，與庚○○交易之安非他命，都是向綽號旺哥調的，與
      庚○○交易兩次共三十萬元整，阿旺給伊佣金一萬元（分別見板橋地檢署八十
      六年度偵字第八七六五號第三頁反面、第四頁正面），於另案中陳稱：賣庚○○是四、五次，每次是四、五兩，價格是二萬五千元到三萬元，賺車馬費三、
      四千元等語（見高雄高分院八十七年度上訴字第二二四八號第一七六頁），於
      八十六年三月到四月十三日是賣給庚○○安非他命三次，二次是一兩、另一次
      正要賣給他時就被抓了等語（見高雄高分院八十七年度上訴字第二二四八號第
      一九一頁），賣給庚○○四、五次，在臺北中和賣的等語（見高雄高分院八十
      七年度上訴字第二二四八號第二四五頁），庚○○部分是三次，時間是八十六
      年三月到八十六年四月十三日止，這三次每次是一兩每兩二萬元，第三次就被
      抓，都是在臺北縣等語（見高雄高分院八十七年度上訴字第二二四八號第二九
      一頁），而庚○○警詢證稱：警方所讓伊指證之戊○○伊認識，即是綽號旺哥
      之男子，也就是販賣安非他命給伊之毒販等語（見板橋地檢署八十六年度偵字
      第八七六五號第五頁正面），於偵查中證稱：向戊○○買過二次，一次是在今
      年（指八十六年）三月初，在板橋市光復橋下買了十五萬元，共重七兩，第二
      次是在今年四月上旬，在中和市○○路買十五萬元七兩之安非他命等語（見板
      橋地檢署八十六年度偵字第八七六五號卷第十五頁反面），電話是與旺哥聯絡
      ，但送貨是戊○○也是他收錢等語（見板橋地檢署八十六年度偵字第八七六五
      號第十五頁反面），並有安非他命五包（毛重一八三點六六公克、淨重一七八
      點六六公克，即事實四（三）所示之扣案物）扣案可稽，且有庚○○提出其所
      有、內記載有（０２）0000000ｃａｌｌ１１３３內容之筆記附卷足憑
      （見板橋地檢署八十六年度偵字第八七六五號第九頁），此均核與被告之自白
      大致相符，被告雖辯稱最後一次即八十六年四月十三日是警察釣魚等語，惟本
      次庚○○固係在警方授意下與被告連絡，佯稱欲購安非他命，其固無購買安非
      他命之意，惟被告之前二次出售安非他命予庚○○，足認其本有出售毒品營利
      之意圖，並非警方授意庚○○向被告表示欲購毒品，致使被告萌生販售毒品之
      意，自無陷害教唆之情事，庚○○於八十六年四月十三日在警方授意下，向被
      告表示欲購毒品，其雖無實際購毒之真意，但被告既有販毒之故意，且依約攜
      帶毒品前往交付，即已著手實施販毒之行為，而被告尚未交付毒品予庚○○即
      被逮捕，其販賣安非他命行為尚未完成，是為未遂，綜上各節，事實二（二）
      所示被告販賣安非他命予庚○○之行為及被告販賣安非他命予庚○○未遂之行
      為，要可認定。
（３）事實二（三）之部分：被告於另案調查中自承向林志達購買安非他命，第三、
      四次偕同吳秀金一起前往，第五次即八十六年四月二十三日是吳秀金自己去的
      等情不諱（見高雄高分院八十六年度上訴字第二一一三號第一七一頁反面至第
      一七三頁正面），並於另案中對前情自白不諱（見高雄地院八十七年度訴緝字
      第二四八號第六頁反面及第七頁、高雄高分院八十七年度上訴字第二二四八號
      第一百五十四頁反面），且自承買來的安非他命是要賣的等語（見高雄高分院
      八十七年度上訴字第二二四八號第二九０頁），另經吳秀金於另案警詢、偵查
      、調查指述無訛（見航空警察局航警高字第二七三八號第二頁至第八頁、高雄
      地檢八十六年度偵字第一０一六七號第二十三頁至第二十六頁、八十六年度偵
      字第一０一七二號第二十八頁反面至第二十九頁反面、高雄地院八十六年度訴
      字第一九九四號第十七頁反面至第十八頁反面）；且經林志達於另案警詢、偵
      查、調查指述在卷（見航空警察局航警高字第二七三八號第九頁至第十四頁、
      高雄地檢八十六年偵字第一０一六七號第二十六頁正面至第二十八頁、八十六
      年度偵字第一０一七二號第二十九頁反面、高雄地院八十六年度訴字第一九九
      四號第十七頁反面至第十八頁反面、第五十一頁反面至第五十二頁反面、高雄
      高分院八十六年度上訴字第二一一三號第七十七頁反面至第七十九頁反面、八
      十七年度上更（一）字一七二號第三十五頁反面至第三十六頁反面、八十八年
      度上更（二）字二九號第五十頁反面至第五十一頁反面、高雄高分院八十七年
      度上訴字第二二四八號第一三七頁反面至第一三九頁正面），且有事實四（四
      ）所示之物扣案可稽，復有扣案物照片一張附卷可佐（見高雄地檢八十六年度
      偵字第一０一七二號第三頁），另前揭扣案之結晶物三大包，經高雄醫學院附
      二日編號Ｂ0000000號檢驗報告單一份（見高雄地院八十六年訴字第一
      九九四號第八十頁）在卷可憑；至扣案白粉一包經法務部調查局檢驗，確屬海
      洛因，亦有該局鑑定通知書（電腦條碼000000000）乙紙（見高雄地
      檢八十六年偵字第一０一七二號第六十二頁）可稽，此均核與被告之自白大致
      相符，是事實二（三）所示被告意圖營利而販入安非他命之行為，要可認定。
（４）事實二（四）之部分：丙○○於另案警詢中即供承：「『旺哥』真實姓名為戊○○，‧‧‧『嫂仔』是『旺哥』於本（八十六）年六月底親自帶我去高雄介
      紹認識的，同月三十日『旺哥』與『嫂仔』講好第一次交易，貨款由『旺哥』
      與『嫂仔』講好接頭，如何交付我不清楚，第二次及第三次皆係『旺哥』拿新
      臺幣現金四十四萬給我，扣除我運毒的交通費每趟一萬元，每公斤以新臺幣四
      十三萬價格存進黃李秀靜合作金庫帳號〞000000000000－0〞，
      做為購買安非他命的貨款，俟存款完畢，再以000000000電話打給『
      嫂仔』，確定收到安非他命的貨款，即馬上約定在高雄市○○街附近某大樓地
      下室交貨，三次皆以如此方式交貨‧‧‧」、「『嫂仔』即是警所提供黃王阿
      鄉口卡同一人，黃國一是他丈夫，我去拿貨時皆碰到黃國一在場，他也知道我
      是來買安非他命取貨的‧‧‧」、「我只是單純的替『旺哥』運毒，每趟賺一
      萬元工錢」等情（見士林地檢八十六年度偵字第七六九一號卷第六頁反面、第
      七頁）；嗣於另案偵查中仍供承：「是‧‧‧戊○○要我到高雄向黃國一去拿
      （安非他命）來，因為我缺錢，陳某即要我去拿回臺北，代價一萬元，戊○○
      以四十三萬元向黃國一買安非他命」、「第一次是六月底，陳帶我去認識黃，
      且陳自己帶一公斤安上臺北，第二次是七月十一日，我自己下去找黃拿一公斤
      安非他命，這三次每次代價均為一萬元，本次尚未交給陳，故一萬元代價尚未
      拿到」、「戊○○要我用此名字（按指吳榮進），我匯款時自己填上」、「我
      打電話，均為黃王阿鄉接電話，我告知要南下，我到時，安非他命黃國一即準
      備好了」、「（戊○○每次買一公斤安非他命）是要販賣，我只知買者其一為
      『小蔣』」等情（見前揭偵查卷第四六頁反面、第四七頁正、反面）；嗣於另
      案士林地院調查中仍供承：「黃王阿鄉即我於警訊時稱嫂子的人，第一次去時
      是戊○○先和黃王阿鄉先連絡好價款及碰面的地方，然後帶我去高雄，第一次
      是戊○○親自將錢交給黃國一及黃王阿鄉的，第二次是戊○○給我四十三萬現
      金，我帶到高雄去交給黃國一的，第三次是我先將四十三萬元匯入李秀靜合庫
      的帳戶，我打000000000號電話確定黃國一有收到這筆款後再去高雄
      拿安非他命的」等語（見臺灣士林地方法院八十六年度訴字第八五三號卷第七
      頁反面至第八頁），並有八十六年七月十九日上午十時十二分許，以吳榮進為
      名匯款四十三萬元入黃李秀靜帳戶之匯款單一紙、扣案物照片在卷為憑（見士
      林地檢八十六年度偵字第七六九一號卷第十頁、第二十頁），其為警查獲時扣
      得之晶粒，經送內政部警政署刑事警察局鑑驗結果，確為安非他命（驗餘淨重
      九七九‧五一公克），亦有該局八十六年八月一日刑鑑字第四九四二五號鑑驗
      通知書一紙在卷為憑（見士林地檢八十六年度偵字第七六九一號卷第六十一頁
      ）；復經士林地院於該案中訊之被告戊○○亦陳稱確託丙○○赴高雄找黃國一
      購買安非他命等情（見士林地院八十六年九月三十日訊問筆錄）；再黃王阿鄉
      雖於另案中否認有販賣安非他命予丙○○之情事，然亦自承00000000
      0號確為其行動電話無訛（見士林地院八十六年度訴字第八五三號卷第三十二
      頁反面），參以前開帳戶既係其媳婦之帳戶，並確收受丙○○所匯入之款項，
      該筆款項若非係用以給付購買安非他命之價金，丙○○何以與其有大筆資金往
      來，堪認黃王阿鄉所辯顯係卸責之詞；復觀諸戊○○羈押在臺灣士林看守所時
      ，所書寫擬傳遞予當時亦羈押在同一看守所之丙○○之字條上記載：「由於我
      與國一兄相識十多年，在去年底左右知道大樓住戶一位阿牽小姐有賣安，於是
      我託你去找他，請他幫忙找她看有沒，（１）一共託你去買三次，（２）只付
      你車資只在第一次交一萬元後，由你支配車資（有言明多退少補），你第二次
      回來後，即將剩餘車資退給我（剩多少我忘了），第三次我並沒將車資交給你
      ，由你先墊付，（３）買回來之後，交給我處理不知」等語，有臺灣士林看守
      所八十六年十月二日（８６）士所戒字第一九九四號函及函附之前揭字條附卷
      可佐（見士林地院八十六年度訴字第八五三號卷第八十、八十一頁），此均核
      與被告之自白大致相符，是事實二（四）所示被告意圖營利而販入安非他命之
      行為，要可認定。
（５）事實二（五）之部分：被告於警詢中陳稱：（問：給壬○○的是否與你買的一
      樣？）我給他的較少等語（見臺北地檢八十六年度偵字第一七三一九號第七十
      六頁），被告於另案中自白稱：有賣給壬○○，也是三、四次，每次是一、二
      兩，一兩是二萬五千元，賺車馬費三、四千元等語（見高雄高分院八十七年度
      上訴字第二二四八號第一七六頁），賣給壬○○二次，一次賣一兩，在中和賣
      的等語（見高雄高分院八十七年度上訴字第二二四八號第二四五頁），壬○○
      是賣一次而已，時間是八十六年七月，一兩二萬五千元只賣給他一兩，在臺北
      縣等語（見高雄高分院八十七年度上訴字第二二四八號第二九一頁），另壬○○於警詢中指證無訛（見臺北地檢八十六年度偵字第一七三一九號第八頁正面
      ），又於偵查中指證稱：扣案之安非他命是戊○○先給伊的，二小包，他說三
      到五千元，有錢再給他，七月二十一日，在土城中央路，伊車上，他賣給伊，
      他叫伊有錢再給他，之前買過二、三次，在五、六月間，在蘆洲重陽保齡球館
      ，買一次五千、一次一萬五千元，都是一包，但是數量不一樣，還有一次是一
      萬，連這次四次，前面三次在蘆洲，這次在土城等語（見臺北地檢八十六年度
      偵字第一七三一九號第三十一頁），復有事實四（六）所示之物扣案可稽，此
      均核與被告之自白大致相符，是事實二（五）所示被告販賣安非他命予壬○○
      之行為，要可認定。
（二）被告施用安非他命之部分：
（１）事實三（一）之部分：被告於八十五年九月三十日上午五時三十分許所採尿液
      ，經檢驗為陽性等情，有臺北市政府警察局信義分局八十五年十月二十一日（
      八五）北市警信義機三字第一七九０九之一號函附卷可佐（見臺北地檢八十五
      年度偵字第二一五八七號卷第九十四頁）。
（２）事實三（二）之部分：被告於八十六年四月十四日凌晨零時十分許所採尿液，
      經檢驗呈煙毒（嗎啡）（涉犯施用第一級毒品海洛因之部分，未據公訴人提起
      公訴）及甲基安非他命陽性反應等情，有憲兵司令部刑事支援中心八十六年五
      月十五日（８６）鋼得字第０六四八一號鑑驗通知書附卷可佐（見乙○卷一第
      九十七頁）。
（３）事實三（三）之部分：被告於八十六年一月十一日下午六時許所採尿液，經檢
      驗為安非他命陽性反應等情，有臺北市政府警察局刑事警察大隊煙毒、麻藥案
      件尿液委驗單編號3069存根、八十六年一月十六日臺北市立療養院煙毒尿液檢
      驗報告書（二）附卷可佐（見臺北地檢八十六年度偵字第三七二三號第七頁、
      第八頁）。
（４）事實三（四）之部分：被告於八十六年七月二十五日上午一時許所採尿液，經
      檢驗為安非他命陽性反應等情，有尿液編號對照表、臺北市立療養院煙毒尿液
      檢驗報告書附卷可佐（見臺北地檢八十六年度偵字第一七三一九號卷第六十九
      頁、第七十二頁），而扣案之白粉二包確為海洛因，淨重零點二二公克、包裝
      重零點三四公克等情，有法務部調查局00000000號鑑定通知書附卷可佐（見前
      揭偵卷第六十三頁正面，惟被告涉犯施用第一級毒品海洛因之犯行，未據公訴
      人提起公訴）。
（５）綜上各節，均與被告之自白相符，是被告連續施用安非他命之行為，要可認定
      。
（三）綜上，被告多次販賣安非他命既遂、一次未遂，多次施用安非他命之行為，均
      可認定。
三、按安非他命為修正前麻醉藥品管理條例第二條第四款所規定之化學合成麻醉藥品
    ，業經行政院衛生署七十九年十月九日衛署藥字第九０四一四二號公告同年月十
    一日生效在案，不得非法販賣，被告違反此項規定非法販賣安非他命，原係犯修
    正前麻醉藥品管理條例第十三條之一第二項第一款之非法販賣麻醉藥品罪。然被
    告犯罪後，麻醉藥品管理條例、肅清煙毒條例分別修正名稱為管制藥品管理條例
    、毒品危害防制條例，並分別於八十八年六月二日、八十七年五月二十日公布施
    行，其中安非他命為管制藥品管理條例第三條所規定之第二級管制藥品，亦經行
    政院八十八年十二月八日（八八）臺衛字第四四五０一號公告生效在案，且依管
    制藥品管理條例第三十七條之規定，販賣第二級管制藥品應依毒品危害防制條例
    處理之，又依毒品危害防制條例第二條第二項第二款之規定，安非他命為第二級
    毒品，而依同條例第四條第二項之規定，販賣第二級毒品者，處無期徒刑或七年
    以上有期徒刑，得併科新臺幣七百萬元以下罰金，經比較裁判時及行為時應適用
    法律之結果，其法定刑以毒品危害防制條例生效前之舊法即修正前麻醉藥品管理
    條例第十三條之一第二項第一款之規定（法定刑為五年以上有期徒刑，得併科五
    萬元以下罰金）有利於被告，依刑法第二條第一項但書之規定，自應依修正前麻
    醉藥品管理條例第十三條之一第二項第一款之規定加以處罰，是核被告戊○○非
    法販賣安非他命及非法販賣安非他命未遂之行為，係犯修正前麻醉藥品管理條例
    第十三條之一第二項第一款之非法販賣麻醉藥品罪及同條第三項之非法販賣麻醉
    藥品未遂罪；又查安非他命雖經行政院衛生署於七十九年十月九日，以衛署藥字
    第九０四一四二號公告列入麻醉藥品管理條例第二條第四款所規定之「化學合成
    麻醉藥品」管理，不得非法持有及吸用，違反者係犯麻醉藥品管理條例第十三條
    之一第二項第四款之非法吸用化學合成麻醉藥品罪，處三年以下有期徒刑、拘役
    或一萬元以下罰金，然按被告於行為後，毒品危害防制條例已於八十七年五月二
    十日公布，並自五月二十二日生效施行，其中該條例第二條第二項第二款附表二
    第八十九項，將甲基安非他命規定為第二級毒品，施用第二級毒品安非他命者處
    三年以下有期徒刑，且該條例並規定施用第二級毒品罪者，檢察官應先將被告送
    勒戒處所觀察、勒戒，其期間不得逾一個月；又同條例第三十五條第三款規定，
    本條例修正前繫屬之案件，審判中由法院依修正後規定處理之，被告經觀察、勒
    戒後，無繼續施用毒品傾向者，依修正後規定應為不起訴之處分者，法院應為免
    刑之判決，新舊法比較結果，以新法較有利於被告，依刑法第二條第一項前段之
    規定，應適用修正後之毒品危害防制條例處罰，是核被告戊○○施用安非他命之
    行為，係犯毒品危害防制條例第十條第二項之施用第二級毒品罪，公訴人於八十
    六年十二月三十一日起訴時，認被告犯有麻醉藥品管理條例第十三條之一第二項
    第四款之罪，未及比較新舊法適用，容有未洽，另公訴人於起訴書所犯法條欄記
    載被告另犯藥事法第八十三條第一項之罪嫌，惟起訴書之犯罪事實欄並未記載被
    告有何轉讓安非他命之犯行，公訴人此部分容有誤引，均併此敘明。又被告販賣
    、施用安非他命時及其前持有安非他命之低度行為，應各為販賣、施用安非他命
    之高度行為所吸收，均不另論罪。被告與吳秀金就事實二（三）所示之販賣安非
    他命部分，被告與丙○○就事實二（四）所示之販賣安非他命部分，有犯意聯絡
    及行為分擔，為共同正犯。再被告前後多次施用安非他命及多次非法販賣安非他
    命既遂及一次未遂之犯行，均係時間緊接，構成要件相同，顯係基於概括之犯意
    反覆為之，均應依連續犯之規定論以一罪，並就販賣毒品部分加重其刑。被告所
    犯施用及販賣安非他命二罪間，犯意各別，行為互殊，應分論之。而因被告戊○○同時有於八十六年四月間起至同年七月二十四日施用海洛因之犯行，經檢察官
    偵查終結後向臺灣板橋地方法院提起公訴，由該院分八十七年度訴字第五四八號
    案件審理，經該院將被告戊○○依前述毒品危害防制條例規定送觀察、勒戒及送
    強制戒治結果，已因強制戒治期間於八十八年八月十七日屆滿而未經撤銷強制戒
    治程序，經該院於八十八年十一月三十日就其施用海洛因之犯行諭知免刑，此有
    前揭判決及臺灣高等法院被告全國前案紀錄表各一份附卷可佐，而因被告戊○○
    於本件施用安非他命之時間與其為臺灣板橋地方法院諭知免刑之施用海洛因之時
    間均甚為密接，且行為人不論係施用第一級毒品或第二級毒品，其觀察勒戒或強
    制戒治之期間、方式等並無不同，故以一裁定對行為人為觀察勒戒或強制戒治為
    已足，乙○應無庸再將被告戊○○另送觀察勒戒，而得援引上開強制戒治程序，
    而依毒品危害防制條例第三十五條第三款後段之規定，對被告戊○○於本件連續
    施用安非他命之犯行為其免刑之諭知。爰審酌被告明知安非他命係足以導致精神
    障礙及生命危險之成癮性藥物，竟為牟私利，枉顧他人健康，販售他人施用，其
    販售之數量、次數，多次為警查獲仍繼續販賣，難認有悛悔之意及其犯罪之動機
    、手段、所生危害等一切情狀，就其販賣安非他命部分犯行量處如主文所示之刑
    。且依其犯罪之性質，認有褫奪公權之必要，爰並依刑法第三十七條第二項之規
    定，宣告褫奪公權五年。
四、又按沒收為從刑之一種，且與主刑有其從屬關係。如行為後，法律有所變更，但
    主刑之法定最高度及最低度刑，與修正前之舊法完全相同，或僅沒收之從刑規定
    有所更易，主刑未修正時，則沒收部分，固不生比較問題。依從新之原則，皆應
    適用修正後之法律；倘若主刑及從刑均已加以修正，經依刑法第二條第一項但書
    就主刑比較結果，應適用最有利之修正前舊法時，依從刑附屬於主刑之原則，自
    不得就新舊法予以割裂適用，應一律適用修正前之法律（最高法院八十八年度第
    五次刑事庭會議決議可資參照）。查，
（一）事實四（一）所示之扣案物即安非他命三包（淨重八十三點四五公克、驗餘重
      八十三點三五公克）係屬違禁物，不問屬於犯人與否，爰依刑法第三十八條第
      一項第一款之規定宣告沒收；口袋秤一個為戊○○所有、供其販賣秤量安非他
      命用，吸食器一組為戊○○所有、供其施用安非他命用，爰均依刑法第三十八
      條第一項第二款之規定宣告沒收。至扣案之塑膠夾鏈袋八十個，被告戊○○陳
      稱是吳秀金買來不知做何用等語，又無證據證明為被告戊○○所有，爰不為沒
      收之諭知，附此敘明。
（二）事實四（三）所示之扣案物安非他命五包（毛重一八三點六六公克、淨重一七
      八點六六公克）係屬違禁物，不問屬於犯人與否，應依刑法第三十八條第一項
      第一款之規定宣告沒收。
（三）事實四（四）所示之扣案物即海洛因一包（驗後毛重四一點一０公克）、安非
      他命三大包（驗後毛重三０七四點九四公克）、茶盒三個、塑膠袋二只、現金
      一萬五千元，業經另案即臺灣高等法院高雄分院八十八年度上更字（二）字第
      二九號判決（吳秀金違反肅清煙毒條例案件），宣告「海洛因壹包（驗後毛重
      四一．一０公克）沒收並銷燬之，安非他命參大包（驗後毛重三０七四．九四
      公克）、茶盒參個、塑膠袋貳只、現金新臺幣壹萬伍仟元均沒收。」，並經臺
      灣高雄地方法院檢察署執行完畢等情，有前揭判決及該署八十八年度執字第二
      六七二號全卷可稽，爰不另為沒收之宣告，附此敘明。
（四）事實四（五）所示之扣案物即安非他命一包（驗餘淨重九百七十九點五一公克
      ），業經臺灣士林地方法院於八十六年十月八日以八十六年度訴字第八五三號
      判決（丙○○違反麻醉藥品管理條例案件）宣告沒收，並經臺灣士林地方法院
      檢察署執行完畢等情，有前揭判決及該署八十六年度執字第三一一八號全卷可
      稽，爰不另為沒收之宣告，附此敘明。
（五）事實四（六）所示之扣案物即自壬○○處搜扣得之安非他命二小包（毛重二點
      七公克、淨重一點三公克），在戊○○處搜扣得之安非他命三包（毛重六點六
      公克、淨重五點四公克）均係屬違禁物，不問屬於犯人與否，爰均依刑法第三
      十八條第一項第一款之規定宣告沒收；玻璃吸食器一個、塑膠吸管三支，為被
      告戊○○所有、供其施用安非他命用，爰均依刑法第三十八條第一項第二款之
      規定宣告沒收。至扣案之海洛因二包（淨重零點二二克，包裝重零點三四公克
      ，被告涉犯施用海洛因之部分，未據公訴人提起公訴）、火藥一包（涉犯槍砲
      彈藥刀械管制條例部分另由公訴人偵查）、瓦斯噴燈一個、新臺幣四萬元、美
      金二百五十二元、偽造陳肇揮
      證明與本案有關，爰均不為沒收之諭知，附此敘明。
五、又以下部分與本案公訴人提起公訴經乙○判決有罪（即事實二（一）、三（一）
    ）之部分，具有連續犯裁判上一罪之關係，乙○即得併予審理，附此敘明。
（一）臺灣臺北地方法院檢察署於八十六年三月四日以甲○英出八十六偵三七二三字
      第一０三四七號函移送併案部分（即臺北地檢八十六年度偵字第三七二三號案
      ，如事實三（二）所載）。
（二）臺灣板橋地方法院檢察署於八十六年五月十日以丁○偕平八十六偵八六七五字
      第二九四０八號函移送併案部分（即板橋地檢八十六年度偵字第八七六五號案
      ，如事實二（二）、三（三）所載）。
（三）事實二（三）之部分，原經臺灣高雄地方法院檢察署以八十六年度偵字第一０
      一六七號、一０一七二號、一０一七六號，向臺灣高雄地方法院提起公訴，嗣
      經上訴臺灣高雄高分院，由該院以八十七年度上訴字第二二四八號案審理，並
      於八十九年二月十五日以「、、、（二）經查，被告自八十五年六月間起至同
      年九月廿九日止，連續在臺北市各地非法販賣安非他命與己○○及其他不特定
      之人非法吸用，又自八十六年十一月間起至八十七年一月五日止，連續在臺北
      地區向他人購買安非他命後，非法販賣與己○○等事實，先後經臺灣臺北地方
      法院檢察署檢察官以八十五年度偵字第一三一二等號及八十六年度偵字第二六
      九六四、二七九二一號、八十七年度偵字第九二七、一一三一號起訴書二份提
      起公訴在案，有該二份起訴書附卷可稽。本件被告之犯罪時間，為八十六年四
      月廿三日，界於前開二案經臺灣臺北地方法院檢察署檢察官起訴之犯罪期間內
      。就被告多次非法販賣安非他命之連續性，及其犯罪時間之相銜接觀之，被告
      所辯本件與前開二案係基於概括犯意所為之連續犯行為，應堪採信。（三）按
      同一案件繫屬於有管轄權之數法院者，由繫屬在先之法院審判之，刑事訴訟法
      第八條前段定有明文。所謂同一案件，即同一被告所犯之實質上一罪及裁判上
      一罪均屬之。連續犯之數行為，係屬裁判上一罪，自係同一案件。被告自八十
      五年六月間起至同年九月廿九日止，連續非法販賣安非他命犯行，業經臺灣臺
      北地方法院檢察署檢察官以八十五年度偵字第一三一二０等號起訴書提起公訴
      ，於八十六年一月八日繫屬於臺灣臺北地方法院（該院八十六年度訴字第一五
      一號），有乙○被告全國前案紀錄表在卷足憑。本件被告非法販賣安非他命部
      分，與臺灣臺北地方法院審理之八十六年度訴字第一五一號案，係屬同一案件
      ，而本件繫屬於臺灣高雄地方法院，係在八十六年六月廿三日，是本件繫屬在
      後，依前開說明，自應由臺灣臺北地方法院審判，方為適法。」之理由，判決
      公訴不受理，嗣經最高法院於八十九年五月二十五日以八十九年度臺上字第二
      九二六號判決上訴駁回確定等情，有臺灣高雄地方法院檢察署八十九年度執他
      字第三六三一號全卷可稽，是此部分之事實，與公訴人提起公訴之事實亦具有
      連續犯裁判上一罪之關係。
（四）臺灣高雄地方法院檢察署於八十七年一月六日以雄檢銅昃字第七八二號函移送
      併案部分（即高雄地檢署八十六年度偵字第二三六八五號案，如事實二（四）
      所載）。
（五）臺灣臺北地方法院檢察署於八十六年九月十九日以甲○勇藏八十六偵一七三一
      九字第四六一四七號函移送併案部分（即臺北地檢八十六年度偵字第一七三一
      九號案，如事實二 (五)、三（四）所載）。
六、另以下部分均未經公訴人提起公訴，又與本案無事實上或裁判上一罪之關係，乙○即不得予以審理，應由公訴人另行偵處，附此敘明。
（一）被告戊○○於八十六年一月十一日下午六時許為警採得之尿液，另檢出有海洛
      因之反應（臺北地檢於八十六年三月四日以甲○英出八十六偵三七二三字第一
      ０三四七號函移送併案部分，即甲○八十六年度偵字第三七二三號案）。
（二）被告戊○○另涉自八十六年二月底某日起至八十六年七月二十三日止，在臺北
      縣中和市○○路五十六之一號二樓其住處等處，連續施用海洛因多次之犯行之
      部分（臺北地檢於八十六年九月十九日以甲○勇藏八十六偵一七三一九字第四
      六一四七號函移送併案部分，即甲○八十六年度偵字第一七三一九號案）。
七、另「被告戊○○、吳秀金夫妻均另行起意，共同基於意圖販賣安非他
    命之概括犯意，自八十六年十一月間起至八十七年一月五日止，連續在臺北地區
    向他人購買安非他命後，非法販賣予己○○。迨於八十七年一月五日攜帶安非他
    命三包（淨重一０七點六公克）擬販賣予佯裝購買之己○○之際，於同日十九時
    卅分許，在臺北縣中和市○○街九十八號為警當場查獲上開安非他命三包，復於
    同日下午二十時卅分許，在臺北縣板橋市○○路一三五巷九號六樓戊○○、吳秀
    金
    安非他命分裝袋卅三個、電子秤一臺、殘渣袋一個而得上情。因認被告涉有麻醉
    藥品管理條例第十三條之一第二項第一款之罪嫌」等情，原經臺灣臺北地方法院
    檢察署以八十六年度偵字第一一三一號，向乙○提起公訴，經乙○以八十七年度
    重訴字第七號案審理，並於八十八年十一月一日，以「查本件被告戊○○曾意圖
    販賣因於八十六年四月廿二日上午八時許，透過吳秀金在雄市向林志達購買安非
    他命命三千零七十五公克，而經臺灣高雄地方法院檢察署於八十六年十二月三十
    一日以八十六年度偵字第一０一六七、一０一七二、一０一七六號起訴被告違反
    麻醉藥品管理條例第十三條之一第二項第一款罪嫌，並經臺灣高雄地方法院以八
    十七年度訴緝字第二四八號判處有期徒刑七年在案，目前由臺灣高等法院高雄分
    院審理中（下稱前案），有被告之臺灣高等法院檢察署刑案紀錄簡覆表一件、臺
    灣高雄地方法院八十七年度訴緝字第二四八號判決、臺灣高等法院高雄分院八十
    八雄分院瑞刑平字第一四六八八號函等各一件均在卷可徵，經查被告所犯前案，
    與乙○審理部分時間緊接，而觸犯同一構成要件之罪名，應係基於概括犯意為之
    ，屬連續犯之裁判上一罪，二者間應有刑事訴訟法第八條同一案件之情形，公訴
    人就被告此次所涉犯行，依刑事訴訟法第二百六十七條之規定，應認已為前案起
    訴效力所及，乃其重為起訴，依前說明，即有未洽，爰不經言詞辯論，逕為不受
    理判決。」之理由，判處公訴不受理，有前揭判決可佐，是此部分若構成犯罪，
    與本件公訴人提起公訴之經判決有罪之事實具有連續犯裁判上一罪之關係，乙○
    自得併予審理，先予敘明。而被告矢口否認涉有此部分之犯行，先辯稱：被告於
    偵查中陳稱：查獲當日是己○○要向伊調貨，三兩十五萬元，伊就和他約在泡沫
    紅茶店見面等語（見甲○八十七年度偵字第一一三一號卷第三十六頁反面），後
    改稱：這是己○○被抓到，把伊釣魚釣出來的，當天查獲之安非他命是八十六年
    九月底己○○買的安非他命，伊拿給他等語（見乙○卷二第一七五頁，乙○卷三
    第九十二年一月二十四日審判筆錄第二頁），在中和泡沫紅茶的貨，是在八十六
    年十月份己○○跟伊買安非他命時，他欠十二萬元，正好伊貨也沒有給他，警察
    釣魚那次是他要把十二萬元給伊，他寄放在伊那裡的貨伊要給他等語（見乙○卷
    三第九十二年二月二十五日審判筆錄第五頁）。經查，本案僅己○○一度於警詢
    中陳稱：於八十六年十二月間，在己○○住處向被告購買等語（見甲○八十七年
    度偵字第一一三一號卷第二十五頁反面），雖當日查獲有安非他命三包（淨重一
    ０七點六公克），惟己○○於另案警詢中陳稱：伊於八十五年九月二十九日一個
    星期前，在戊○○住處取拿安非他命，數量約三百公克，一百公克價錢是四萬五
    千元，是向他購買十三萬五千元，當場有拿一萬五千予戊○○，才會欠他十二萬
    元等語（見八十五年度偵字第二一五八七號卷第四頁反面、第五頁），此核與被
    告嗣後之辯解相符，即難僅據被告嗣後翻異之自白，己○○不明確之證詞（未指
    證販賣之時、地等細節）及扣案物，即遽認被告此部分之犯行，此部分尚無積極
    證據證明，惟此部分若構成犯罪與前揭經公訴人起訴並判決有罪之部分具有連續
    犯裁判上一罪之關係，爰不另為無罪之諭知，附此敘明。
據上論斷，應依刑事訴訟法第二百九十九條第一項前段，毒品危害防制條例第十條第
二項、第二十條第二項、第二十三條第一項、第三十五條第三款，修正前麻醉藥品管
理條例第十三條之一第二項第一款，刑法第十一條前段、第二條第一項、第二十八條
、第五十六條、第三十七條第二項、第三十八條第一項第一款、第二款，判決如主文
。
本案經檢察官吳春麗到庭執行職務
中      華      民      國    九十二    年      八      月     二十九   日
                              臺灣臺北地方法院刑事第三庭
                                  法  官  陳  嘉  琪
右正本證明與原本無異。
如不服本判決，應於判決送達後十日內，向乙○提出上訴狀。
                                  書記官  林  素  霜
中      華      民      國    九十二    年      九     月     三        日
附錄法條
修正前麻醉藥品管理條例第十三條之一
違反前條之規定，其屬於第二條第一款至第三款之麻醉藥品者，應分別依法罰。
違反前條之規定，其屬於第二條第四款之麻醉藥品者，依左列規定處罰：
一、非法輸入、製造、運輸、販賣者，處五年以上有期徒刑，得併科五萬元以下罰金
二、意圖販賣而非法持有者，處三年以上十年以下有期徒，得併科三萬元以下罰金。
三、意圖營利而非法為人施者, 處五年以下有期徒刑，得併科二萬元以下罰金。
四、非法施打、吸用者，處三年以下有期徒刑、拘役或一萬元以下罰金。
五、非法持有者，處二年以下有期徒刑、拘役或五千元以下罰金。
前項第一款之未遂犯罰之。
毒品危害防制條例第十條第二項
施用第二級毒品者，處三年以下有期徒刑。
附表一
一、安非他命三包（淨重八十三點四五公克、驗餘重八十三點三五公克）（即事實四
    （一）所示之扣案物）
二、口袋秤一個（即事實四（一）所示之扣案物）
三、安非他命五包（毛重一八三點六六公克、淨重一七八點六六公克）（即事實四（
    三）所示之扣案物）
四、安非他命二小包（毛重二點七公克、淨重一點三公克）（即事實四（六）所示之
    扣案物）
五、安非他命三包（毛重六點六公克、淨重五點四公克）（即事實四（六）所示之扣
    案物）
附表二
一、吸食器一組（即事實四（一）所示之扣案物）
二、玻璃吸食器一個（即事實四（六）所示之扣案物）
三、塑膠吸管三支（即事實四（六）所示之扣案物）


司法院資訊處製作；財團法人民間司法改革基金會備份。
